臺灣高等法院刑事裁定
110年度毒抗字第1564號
抗  告  人  
即  被  告  陳澤文


上列抗告人即被告因違反毒品危害防制條例案件，不服臺灣新北
地方法院中華民國110年10月20日所為裁定（110年度毒聲字第22
31號），提起抗告，本院裁定如下：
    主  文
抗告駁回。
    理  由
一、原裁定意旨略以：被告陳澤文基於施用第二級毒品甲基安非
    他命之犯意，於民國110 年8 月23日8 時許，在新北市○○區
    ○○○街00號住處，以玻璃球燒烤方式，施用甲基安非他命1 
    次。爰依毒品危害防制條例第20條第1項、第3項，觀察勒戒
    處分執行條例第3條第1項規定，裁定令入勒戒處所觀察、勒
    戒。
二、抗告意旨略以：本案是警員以違規停車為由，致電誘騙被告
    移車，再以突襲方式，押人取供，其拘捕、搜索程序可議，
    懇請檢視本案執行搜索之密錄器拍攝內容，以維被告權益。
三、經查：
  ㈠被告於110年8月23日8時許，在新北市○○區○○○街00號住處，
    以玻璃球燒烤方式，施用甲基安非他命1 次之事實，業據被
    告於偵查中坦承不諱（臺灣新北地方檢察署110年度毒偵字
    第6722號偵查卷宗【下稱偵卷】第18頁反面），並有吸食器
    8支、玻璃球8顆、吸食器4組、殘渣袋等扣案，及新北市政
    府警察局三重分局搜索扣押筆錄、扣押物品目錄表附卷可資
    佐證（偵卷第11至13頁反面），且被告為警採集之尿液（檢
    體編號：C0000000）經以酵素免疫分析法檢驗，及氣相層析
    質譜儀法確認檢驗結果，呈安非他命、甲基安非他命陽性反
    應，有新北市政府警察局受採集尿液檢體人姓名及檢體編號
    對照表、台灣檢驗科技股份有限公司110年9月7日濫用藥物
    檢驗報告在卷足稽（偵卷第5、6頁），俱徵被告前揭任意性
    自白與事實相符，堪信為真，其於採尿前施用第二級毒品甲
    基安非他命之犯行，足堪認定。
　㈡而被告前因施用毒品，經臺灣新北地方法院以92年度毒聲字
    第946號裁定送勒戒處所觀察、勒戒，認無繼續施用毒品之
    傾向，於92年9月17日執行完畢，由臺灣新北地方檢察署檢
    察官以92年度毒偵緝字第399 號為不起訴處分確定，有本院
    被告前案紀錄表存卷為憑，被告本件施用第二級毒品犯行，
    距其最近一次觀察、勒戒執行完畢已逾3 年，自應依毒品危
    害防制條例第20條第3項、第1項規定，令入勒戒處所觀察、
    勒戒。
　㈢被告雖以前揭情詞提起抗告。惟查：
　⒈按檢察事務官、司法警察官或司法警察因調查犯罪情形及蒐
    集證據之必要，對於經拘提或逮捕到案之犯罪嫌疑人或被告
    ，得違反犯罪嫌疑人或被告之意思，採取其指紋、掌紋、腳
    印，予以照相、測量身高或類似之行為；有相當理由認為採
    取毛髮、唾液、尿液、聲調或吐氣得作為犯罪之證據時，並
    得採取之，刑事訴訟法第205 條之2 定有明文。又司法警察
    官、司法警察知有犯罪嫌疑者，應即開始調查，且實施前項
    調查有必要時，得封鎖犯罪現場，並為即時之勘察，刑事訴
    訟法第230 條第2 項、第3 項、第231 條第2 項、第3項規
    定甚明。是司法警察知有施用毒品之犯罪嫌疑者，應對該嫌
    疑人為調查，其實施調查有必要，並有相當理由認為採取尿
    液得作為犯罪之證據時，對於經拘提或逮捕到案之犯罪嫌疑
    人，得違反其意思採取尿液。
　⒉被告因違反毒品危害防制條例案件，經臺灣新北地方法院以1
    10年度聲搜字第1040號核發搜索票，且所犯為死刑、無期徒
    刑或最輕本刑5年以上有期徒刑之罪，而有事實足認為有湮
    滅、偽造、變造證據或勾串共犯或證人之虞，經臺灣新北地
    方檢察署檢察官核發拘票，由新北市政府警察局三重分局警
    員於110年8月24日10時許，在新北市○○區○○○街00號被告住
    處執行拘提，並持前開搜索票在上址執行搜索，扣得吸食器
    8支、玻璃球8顆、吸食器4組、殘渣袋等物品，有臺灣新北
    地方檢察署檢察官拘票暨報告書、臺灣新北地方法院搜索票
    及前開新北市政府警察局三重分局搜索扣押筆錄佐卷可供參
    憑（偵卷第7頁正反面、10至13頁反面），自屬合法拘提、
    搜索，且因扣得毒品吸食工具，客觀上當有相當理由認被告
    涉嫌施用毒品，警員據此採集被告之尿液送驗，於法無違。
　⒊本件警員對被告執行拘提、搜索，俱有令狀，復經被告簽名
    確認，合於法定程序，被告於檢察官訊問時復陳明：我對本
    件搜索過程無意見，不聲請提審等語（偵卷第18頁正反面）
    ，被告仍以前詞提起抗告，洵屬無據。　
四、從而，原審據檢察官之聲請，依毒品危害防制條例第20條第
    1項、第3項，觀察勒戒處分執行條例第3條第1項規定，裁定
    被告應送勒戒處所觀察、勒戒，核無違誤。抗告意旨所指，
    尚乏所據。本件抗告為無理由，應予駁回。
五、依刑事訴訟法第412條，裁定如主文。
中　　華　　民　　國　　110 　年　　11　　月　　16　　日
                  刑事第三庭    審判長法　官  張惠立   
                                      法　官  劉兆菊
                                      法　官  廖怡貞
以上正本證明與原本無異。
不得再抗告。
                                      書記官  劉芷含
中　　華　　民　　國　　110 　年　　11　　月　　16　　日